臺灣高雄地方法院刑事判決　　　　　　　95年度易字第1793號
公　訴　人　台灣高雄地方法院檢察署檢察官
被　　　告　乙○○
　　　　　　丁○○
　　　　　　　　　　號
　　　　　　　　　　（現寄押於臺灣高雄第二監獄）
上列被告因竊盜案件，經檢察官提起公訴（95年度偵字第19498號）
，本院判決如下：
    主  文
乙○○共同犯竊盜罪，累犯，處有期徒刑陸月；又共同犯竊盜罪
，累犯，處有期徒刑肆月；又共同犯竊盜罪，累犯，處有期徒刑
陸月。應執行有期徒刑壹年貳月。
丁○○共同犯竊盜罪，處有期徒刑參月；又共同犯竊盜罪，處有
期徒刑參月；又共同犯竊盜罪，處有期徒刑陸月。應執行有期徒
刑拾月。
    事  實
一、乙○○前因竊盜案件，經本院以91年度易字第3556號判處有
    期徒刑7 月確定；復因施用毒品案件，經本院以91年度訴字
    第2041號判處有期徒刑10月確定，上開2 案嗣經裁定定其應
    執行刑為有期徒刑1 年4 月確定；再因施用毒品案件，經本
    院以92年度訴字第1742號判處有期徒刑1 年確定，上開3 案
    經合併執行，於民國94年7 月29日縮短刑期假釋出監，假釋
    期間付保護管束，於95年4 月4 日保護管束期滿未經撤銷假
    釋而視為已執行完畢。又因竊盜案件，經本院以92年度簡字
    第5068號、95年度簡字第4232號分別判處拘役20日、有期徒
    刑4 月確定；再因施用毒品案件，經本院以95年度訴字第28
    96號判處有期徒刑1 年2 月在案。丁○○前因竊盜案件，經
    本院以92年度簡字第865 號判處罰金4,500 元，嗣經上訴，
    經本院以92年度簡上字第150 號撤銷原判改判有期徒刑3 月
    確定；復因詐欺案件，經本院以93年度簡字第362 號判處有
    期徒刑4 月確定；再因施用毒品案件，經本院以92年度訴字
    第1631號判處有期徒刑2 年，嗣經上訴，經台灣高等法院高
    雄分院以93年度上訴字第149 號駁回上訴確定，上開3 案經
    台灣高等法院高雄分院以93年度聲字第291 號裁定定其應執
    行刑為有期徒刑2 年4 月確定，於94年10月6 日縮短刑期假
    釋出監，假釋期間付保護管束，嗣經撤銷假釋，於95年9 月
    22日入監執行迄今（未構成累犯，檢察官誤認有累犯之適用
    ）；又因竊盜案件，經本院以95年度簡字第1191號判處有期
    徒刑5 月確定；再因施用毒品案件，經本院以95年度訴字第
    1798號判處有期徒刑1 年確定。2 人猶不知悔改，共同基於
    意圖為自己不法所有之犯意聯絡，分別於：(一)95年7 月10日
    下午3 時30分許，由乙○○騎乘車牌號碼PYT-665 號機車搭
    載丁○○，一同前往址設於高雄市鹽埕區○○○路227 號之
    「1+7 超商」店內，佯裝購物，乙○○先趁店員陳琡雅未注
    意之際，徒手竊取陳琡雅所管有之「威雀」威士忌洋酒1 瓶
    （價值新台幣（下同）699 元），得手後，將之藏放在衣服
    內，未結帳即逕自走出店門，在外等待丁○○，丁○○則徒
    手竊取「黑牌約翰走路」威士忌洋酒1 瓶（價值699 元），
    得手後亦將之藏放於衣服內，並逕自向店外走去，適陳琡雅
    因發覺丁○○形跡可疑，向前詢問丁○○是否尚未結帳，丁○○見東窗事發，乃迅即跑出店外，並搭乘已在外等候之乙○○所騎乘之機車離開現場，嗣經陳琡雅抄錄乙○○所騎乘
    之機車車牌號碼，並檢視店內之監視錄影帶報警後循線查獲
    上情。(二)95年7 月11日下午4 時許，2 人共同前往址設於高
    雄市○○區○○街169 號之「紅歡大賣場」店內，推由丁○○把風，乙○○則趁店員不注意之際，徒手竊取店主丙○○
    所有之「黑牌約翰走路」威士忌洋酒3 瓶及金門高粱1 瓶（
    價值共計約3,000 元），2 人得手後旋即離開現場。(三)95年
    7 月16日晚上8 時許，2 人共同前往上開「紅歡大賣場」店
    內，乙○○先徒手竊取丙○○所有之金門高粱2 瓶後（每瓶
    價值700 元），轉交給丁○○，嗣再徒手竊取金門高樑1 瓶
    ，並藏置於衣服內，隨即經過店內結帳櫃檯而未結帳，正欲
    離去之際，為丙○○發現攔阻並報警處理，丁○○見事跡敗
    露，立將身上藏放之金門高樑2 瓶放置於店內服裝區內，佯
    裝購物，嗣經警據報到場處理並自乙○○身上起出金門高樑
    1 瓶，而悉上情。
二、案經戊○○、丙○○訴由高雄市政府警察局小港分局、鹽埕
    分局報請台灣高雄地方法院檢察署檢察官偵查起訴。
    理  由
一、程序方面：
  (一)按被告以外之人於審判外之言詞或書面陳述，除法律有規定
    者外，不得作為證據，刑事訴訟法第159 條固定有明文，惟
    被告以外之人於審判外之陳述，雖不符同法第159 條之1 至
    之4 規定，而經當事人於審判程序同意作為證據，法院審酌
    該言詞陳述或書面陳述作成時之情況，認為適當者，亦得為
    證據。又當事人、代理人或辯護人於法院調查證據時，知有
    第159 條第1 項不得為證據之情形，而未於言詞辯論終結前
    聲明異議者，視為有前項之同意，此亦據同法第159 條之5
    規定甚明。查證人陳琡雅、丙○○於警詢中之陳述，及被告
    乙○○、丁○○於警詢及偵查中所為之陳述對彼此而言，為
    被告以外之人於審判外之言詞陳述，卷附證人丙○○書面證
    詞、贓物認領保管單、搜索、扣押筆錄、扣押物品目錄表、
    診斷證明書、車籍作業系統- 查詢認可資料各1 份，均係被
    告以外之人於審判外之書面陳述，均屬於傳聞證據，惟檢察
    官及2 名被告於本院準備程序及審判程序均未對於上開證據
    爭執證據能力並同意引為證據，本院審酌上開言詞及書面陳
    述作成時之證據取得過程並無瑕疵，且與待證事實具有關連
    性等情況，認為適當，應認依刑事訴訟法第159 條之5 第1
    項之規定，得為證據，而有證據能力。
  (二)被告及贓物照片4 張、監視器翻拍照片6 張，係傳達照相當
    時現場情況，而透過照片傳達的情形與現場真實情形，在內
    容上的一致性，透過機械的正確性來加以保障，換言之，照
    片並不存在人對現實情形的知覺、記憶所經常發生的表現錯
    誤，是認照片之性質係非供述證據，並無傳聞法則之適用，
    且於此亦別無證據證明上開蒐證照片有經偽造變造之情形，
    自有證據能力。
二、實體方面：
  (一)訊據被告乙○○、丁○○坦承事實欄(一)、(二)之犯行，被告乙○○並承認於事實欄(三)所示時、地有竊取金門高樑1 瓶之行
    為，被告丁○○亦承認於事實欄(三)所示時、地與被告乙○○
    一同在場之事實，惟被告2 人均矢口否認有於事實欄(三)所示
    時、地另行竊取金門高樑2 瓶之行為，被告乙○○辯稱：伊
    當日只有偷1 瓶金門高樑，伊是自己順便偷酒，並未告訴被
    告丁○○，當日伊遭「紅歡大賣場」店主即證人丙○○逮捕
    後，證人丙○○將之關入類似庫房之場所，並持鋁棒毆打伊
    ，要求伊賠償8 萬元，並說有2 瓶金門高樑伊有拿下放在旁
    邊，但未帶出去，警察硬要伊等承認竊取3 瓶，否則要驗尿
    云云。被告丁○○則辯稱：伊當日是去買飲料，並未行竊，
    被告乙○○身上僅被查獲1 瓶金門高樑，然證人丙○○指陳
    伊等竊取3 瓶金門高樑，警察也叫伊等不要囉唆，否則要驗
    尿云云。經查：
  1.被告2 人共同於上揭事實欄(一)、(二)所示時、地，以事實欄(一)
    、(二)所示之方法分別竊取上開物品，被告乙○○則於上揭事
    實欄(三)所示時、地竊取金門高樑1 瓶乙情，業據被告2 人於
    本院審理中坦承不諱，核與證人陳琡雅、丙○○於警詢中之
    指述，及證人陳琡雅於本院審理中之證述情節大致相符，並
    有監視器翻拍照片6 張、車籍作業系統- 查詢認可資料、贓
    物認領保管單、搜索、扣押筆錄、扣押物品目錄表各1 份、
    被告及贓物照片4 張在卷可稽，此部分事實應堪認定。
  2.被告丁○○於警詢中供稱：伊約於95年7 月16日20時許進入
    「紅歡大賣場」，是被告乙○○先進入，而伊1 、2 分鐘後
    隨之進入，被告乙○○用手行竊，伊與被告乙○○共進入「
    紅歡大賣場」行竊得手2 次，第1 次是在95年7 月11日16-1
    7 時許一前一後進入，竊得3 瓶洋酒及1 瓶金門高樑，第2
    次是在16日20時許，也是跟被告乙○○進入行竊，竊得3 瓶
    大瓶金門高樑，每次行竊都是由被告乙○○下手行竊，伊都
    在旁邊距離被告乙○○1 、2 公尺處把風看有無其他人等語
    （警A 卷第4 、5 頁）、偵查中供稱：16日晚間8 時許，在
    紅歡大賣場內竊取3 瓶金門高樑是被告乙○○偷的，伊當時
    在旁邊有看到，但並非在把風，而是在選飲料，被告乙○○
    用手把酒拿下來放在他衣服內，伊在警局說伊與被告乙○○
    曾在紅歡大賣場偷過1 次，就是95年7 月11日下午4 、5 時
    許，伊等2 人一起進入賣場，伊把風由被告乙○○下手行竊
    ，16日當次伊有跟被告乙○○一起進去，伊事先知道他想偷
    東西，但伊沒有阻止等語（偵A 卷第62、63頁）、本院準備
    程序期日中稱：95年7 月16日晚上8 時許，伊和被告乙○○
    有去「紅歡大賣場」店內，徒手竊取證人丙○○所有金門高
    樑1 瓶，伊等已經把酒拿在手裡，就當場被發現，實際上只
    有偷得1 瓶，另外商家再另外拿出2 瓶跟警察說也是我們偷
    的等語（本院卷第70頁），本院審理期日中復稱：最後一次
    應該是1 瓶，警詢中伊等說是1 瓶，但警察叫伊等不要囉唆
    被害人說是3 瓶，否則要給伊等驗尿，伊願意承認竊取3 瓶
    ，反正1 瓶也犯罪，3 瓶也一樣等語（本院96年1 月18日審
    理筆錄第6 頁）、嗣復改稱：伊從頭到尾都說伊沒有做等語
    （本院96年4 月23日審理筆錄第7 頁），是被告丁○○就其
    究竟有無參與95年7 月16日當次之竊取行為，前後供述並不
    一致，而被告丁○○若於95年7 月16日當次並無與被告乙○○有共同行竊之行為，何以其於本院準備程序期日及第一次
    審判期日時，均仍坦承該日有與被告乙○○共同行竊之行為
    ？是其上開所辯是否屬實，已非無疑。而被告乙○○於警詢
    中供稱：95年7 月16日20時許，伊與被告丁○○一同進入「
    紅歡大賣場」行竊，竊得3 瓶大瓶金門高樑，每次行竊都是
    由伊下手，被告丁○○則在旁邊距離2 公尺許處把風看有無
    其他人等語（警A 卷第10、11頁）、偵查中供稱：95年7 月
    16日伊至「紅歡大賣場」竊取金門高樑3 瓶是伊一個人偷的
    ，被告丁○○在伊旁邊買飲料，並不知道伊在行竊等語（偵
    A 卷第62頁）、本院準備程序期日中稱：95年7 月16日晚上
    8 時許，伊和被告丁○○去「紅歡大賣場」徒手竊取證人丙○○所有之金門高樑1 瓶，伊等已經把酒拿在手裡，就當場
    被發現，實際上只有偷得1 瓶，另外商家再另外拿出2 瓶跟
    警察說也是伊等偷的等語（本院卷第69頁）、本院審判期日
    則稱：伊當時拿1 瓶出去，就被捉了被害人說有2 瓶伊有拿
    下來放在旁邊，但沒有拿出去，警察硬叫伊等不要囉唆，否
    則要給伊等驗尿，伊等當場就已經承認竊盜等語（本院96年
    1 月18日審理筆錄第6 頁），經交相比對二人分次供述，被
    告丁○○當次訊問若為承認竊盜之供述，被告乙○○即供稱
    被告丁○○亦共同行竊，反之亦然，被告乙○○上開各次之
    供述乃分別附和被告丁○○前開各次所述至為顯然，且同有
    前後不一致之情況，顯為迴護被告丁○○所為而難以遽採。
    又證人即製作筆錄之員警簡信旭於本院審理中結證稱：被告
    2 人之警詢筆錄係出於渠等之自由意志所述，被告丁○○於
    製作筆錄時，並無毒癮發作之情形，而且當時亦未查到毒品
    ，如何移送被告2 人違反毒品危害防制條例罪，當初查到時
    ，被告2 人在一起，一個承認行竊，一個承認把風，當天是
    店員打電話跟伊等報案，巡邏員警馬上過去等語（本院96年
    4 月23日審判筆錄第5 、6 頁），被告2 人既係於行竊當場
    為店家查獲，在人贓俱獲之情況下，當日製作筆錄之員警簡
    信旭與被告2 人亦無怨隙，衡情殊無故意誣攀被告丁○○之
    理，所言應屬可採，佐以被告丁○○、乙○○均承認其2 人
    平日並未常在一起，自95年7 月至被告2 人為警查獲時止，
    只有事實欄(一)、(二)、(三)所示之3 次時間2 人在一起等語（本
    院96年5 月28日審判筆錄第16頁），及被告2 人確實有為事
    實欄(一)、(二)所示至賣場行竊酒類之犯行各節以觀，堪認被告
    2 人於95年7 月16日相邀前往「紅歡大賣場」顯係欲重施故
    技行竊，由被告乙○○下手，被告丁○○在旁把風，並趁機
    行竊無誤，被告丁○○上開所辯及被告乙○○供稱被告丁○○並不知情之語，顯分屬卸責及迴護之詞，均無可採信。
  3.次按，被告2 人固辯稱當日遭店家毆打，乃承認竊取3 瓶金
    門高樑，且證人簡信旭於製作警詢筆錄時，要求渠等承認竊
    取3 瓶，否則要辦被告2 人施用毒品罪云云，然此為證人簡
    信旭所否認，且證人即95年7 月16日至現場查緝被告之員警
    陳建富於本院審理中結證稱：當日有人報案說「紅歡大賣場
    」那邊有人偷東西，伊與副所長過去處理，現場發現2 人，
    就帶回所內，伊到場時，被告2 人並無人身上有受傷等語（
    本院96年5 月28日審判筆錄第4 、6 頁），而證人陳建富與
    被告並無怨隙，應無甘冒刑事偽證罪責而故為不實陳述之理
    ，是其證言應屬可採，況其職司犯罪偵查，若被告2 人斯時
    確有遭「紅歡大賣場」店家毆打之行為，衡情殆無不予舉發
    之理，且被告2 人雖爭執當日竊取之酒類數量，然均並不否
    認當日確自被告乙○○身上起獲1 瓶金門高樑，是被告2 人
    之竊盜行為已臻明確，難認店家或員警有何必要以毆打或恐
    嚇之方式再陷害被告2 人，況本件被告2 人遭查獲後，翌日
    （17日）18時50分許即已解送台灣高雄地方法院檢察署，有
    高雄市政府警察局小港分局解送人犯報告書1 份在卷可稽（
    偵A 卷第3 頁），於其人身安全已無顧慮之情況下，被告2
    人於同署檢察官面前及本院聲羈庭之訊問中，均未曾提及上
    情，甚均仍承認被告乙○○有竊取3 瓶金門高樑之行為（偵
    A 卷第41、42頁、95年度聲羈字第720 號卷第4 頁），是被
    告2 人上開所辯並無可採。而本案查獲經過，證人丙○○於
    警詢中供稱：95年7 月16日20時許，被告2 人進入伊店內偽
    稱要買東西，在伊店內逛逛，趁員工不注意時，由被告丁○○把風，被告乙○○趁機竊取店內販賣之金門高樑3 瓶，得
    手後經過結帳櫃檯沒有結帳準備離去，伊發現渠等神情有異
    且衣服內好似藏有東西，伊立即打電話報警並趁機拖延2 人
    ，等到警方到達時，當場自被告乙○○身上上衣內查獲3 瓶
    金門高樑酒等語（警A 卷第14頁），與其嗣因罹患肝癌無法
    出庭應訊而於本院審理中所提出之書面證詞記載：95年7 月
    16日晚上約8 時35分許，兩竊嫌進入店內，因從之前監視錄
    影發現渠等疑似於同年月11日偷竊3 瓶黑牌威士忌及1 瓶金
    門高樑，故引起店內人員注意監視，兩竊嫌一前一後走到酒
    櫃區，因當時有下雨，客人不多，渠等趁第一台收銀結帳時
    ，高的那個馬上進入酒櫃拿2 罐38度金門高樑大罐的轉身交
    給另一個矮的，矮的拿到後，走到百貨落地區的服飾區藏入
    身上，高的那個再次進入酒櫃拿一瓶58度高樑酒大罐，轉身
    走垃圾區藏入褲腰上，馬上走出大門口，當場從他身上搜出
    一罐高樑，這時矮的看到同夥被抓，馬上將身上的兩罐高樑
    酒放在服飾區，佯裝客人在賣場閒逛等語，固略有出入，惟
    被告乙○○在證人丙○○提出上開書面證詞前已於本院審理
    中供稱：伊是拿一瓶出去，就被抓了，但是被害人說有2 瓶
    伊有拿下來放在旁邊，但是沒有拿出去等語（本院96年1 月
    18日審判筆錄第6 頁），核與證人丙○○書面證詞指述情節
    大致相符，佐以證人丙○○係因懷疑被告2 人涉嫌7 月11日
    之竊案乃全程監視被告2 人之行為，及被告2 人在此之前之
    2 次竊盜行為每次均至少竊取2 瓶以上之酒類等情觀之，被
    告2 人於95年7 月16日當日原應確實竊取3 瓶金門高樑，惟
    因被告乙○○先遭查獲，被告丁○○乃迅將所竊之2 瓶金門
    高樑留置現場之事實應堪認定，而就此2 瓶金門高樑之部分
    雖因被告丁○○尚未攜出賣場而屬未遂，惟因被告乙○○已
    將當次所竊得之1 瓶金門高樑攜出賣場之收銀櫃檯外，已屬
    竊盜既遂，故就本次同一接續行為所為之竊盜犯行仍應以一
    竊盜既遂論，是被告2 人所辯僅竊取1 瓶金門高樑之情縱然
    屬實，仍無解於本次犯行乃成立竊盜既遂之認定。
  (二)核被告2 人就事實欄(一)、(二)、(三)所為，均係犯刑法第320 條
    第1 項竊盜既遂犯行。被告2 人就事實欄(一)、(二)、(三)所示之
    各次犯行，均係在密接之時間內，在同一地點，以接續之意
    思，以數個舉動接續侵害同一財產法益持有人之財產，應均
    各論以單純一罪。又被告2 人就上開各次犯行，均具有犯意
    聯絡及行為分擔，均為共同正犯。被告2 人先後3 次竊盜犯
    行犯意各別、行為各自獨立，應分論併罰。再被告乙○○前
    因竊盜案件，經本院以91年度易字第3556號判處有期徒刑7
    月確定；復因施用毒品案件，經本院以91年度訴字第2041號
    判處有期徒刑10月確定，上開2 案嗣經裁定定其應執行刑為
    有期徒刑1 年4 月確定；再因施用毒品案件，經本院以92年
    度訴字第1742號判處有期徒刑1 年確定，上開3 案經合併執
    行，於94年7 月29日縮短刑期假釋出監，假釋期間付保護管
    束，於95年4 月4 日保護管束期滿未經撤銷假釋而視為已執
    行完畢，此有臺灣高等法院被告前案紀錄表1 份在卷可考，
    其於受有期徒刑之執行完畢後，5 年內故意再犯本件有期徒
    刑以上之各罪，為累犯，應分別依法加重其刑。本院爰審酌
    被告2 人不思以己力謀取財物，卻以竊取他人物品之方式，
    冀得不法之財物，造成他人財產法益之損害，並破壞社會治
    安，而被告乙○○就事實欄(一)所為之犯行，係經本院傳訊證
    人陳琡雅到庭具結為證後，自知無法抵賴乃承認犯行，尚難
    認有真誠悔意，並被告丁○○否認事實欄(三)之犯行，被告乙○○並附和被告丁○○之說詞，說詞避重就輕，浪費司法資
    源，2 人犯罪後態度均屬不佳，且二人均前科累累，有前開
    刑案紀錄表在卷可參，素行均非佳，惟念及被告2 人竊取之
    物品價值非鉅，行竊手法尚屬平和，並被告丁○○坦承事實
    欄(一)、(二)犯行，被告乙○○則坦承事實欄(三)之部分犯行，及
    渠等犯罪動機、目的、手段等一切情狀，分別量處如主文所
    示之刑，並分別合併定其應執行刑，以資儆懲。
據上論斷，應依刑事訴訟法第299 條第1 項前段、刑法第320 條
第1 項、第28條、第47條第1 項、第51條第5 款規定，判決如主
文。
本案經檢察官甲○○到庭執行職務。
中　　華　　民　　國　　96　　年　　6 　　月　　11　　日
                  刑事第十六庭審判長法  官  黃惠玲
                                    法  官  蔣志宗
                                    法　官  郭宜芳
以上正本證明與原本無異。
如不服本判決，應於判決送達後10日內，向本院提出上訴狀。
中　　華　　民　　國　　96　　年　　6 　　月　　11　　日
                                    書記官  陳素徵
附錄本案論罪科刑法條全文：
中華民國刑法第320條
（普通竊盜罪、竊佔罪）
意圖為自己或第三人不法之所有，而竊取他人之動產者，為竊盜
罪，處 5 年以下有期徒刑、拘役或 5 百元以下罰金。
意圖為自己或第三人不法之利益，而竊佔他人之不動產者，依前
項之規定處斷。
前二項之未遂犯罰之。
